【裁判字號】    89,訴,871
【裁判日期】    900312
【裁判案由】    分割共有物
【裁判全文】
臺灣嘉義地方法院民事判決  八十九年度訴字第八七一號
    原      告  己○○
    訴訟代理人  丑○○
    被      告  嘉義縣政
    法定代理人  乙○○
    訴訟代理人  丁○○
    被      告  財政部國
              （即戊○之
    法定代理人  丙○○
    訴訟代理人  甲○○
    被      告  壬○○
    兼右被告
    訴訟代理人  辛○○
    被      告  子○○
                癸○○○
右當事人間請求分割共有物事件，本院判決如左：
    主    文
兩造共有坐落嘉義縣水上鄉○○○段六０五號、建、面積０．四九九五公頃土地，分
割為如附圖所示：編號Ａ部分面積０．一三九二公頃分歸被告辛○○取得；編號Ｂ部
分面積０‧０二七六公頃分歸被告子○○取得；編號Ｃ部分面積０‧０二七六公頃分
歸原告己○○取得；編號Ｄ部分面積０‧０二七六公頃分歸被告癸○○○取得；編號
Ｅ部分面積０‧０五五二公頃分歸被告壬○○取得；編號Ｆ部分面積０‧０五五二公
頃分歸庚○○之遺產取得，由被告嘉義縣政府管理；編號Ｇ部分面積０‧一一０七公
頃分歸戊○之遺產取得，由被告財政部國有財產局台灣南區辦事處嘉義分處管理；編
號Ｈ部分面積０‧０五六四公頃，由原告及被告辛○○、子○○、癸○○○、壬○○
、庚○○之遺產、戊○之遺產按原應有部分比率保持共有。
訴訟費用由被告辛○○負擔十六分之五，被告子○○、癸○○○各負擔十六分之一，
被告蔡美黃、嘉義縣政府各負擔十六分之二，被告財政部國有財產局台灣南區辦事處
嘉義分處負擔十六分之四，餘由原告負擔。
    事    實
甲、原告方面：
  一、聲明：如主文所示。
  二、陳述：坐落坐落嘉義縣水上鄉○○○段六０五號、建、面積０．四九九五公頃
      土地（下稱系爭土地），為兩造所共有，應有部分被告辛○○十六分之五，被
      告子○○、癸○○○、原告己○○各十六分之一，被告壬○○、庚○○（遺產
      管理人嘉義縣政府）各十六分之一，戊○（遺產管理人財政部國有財產局台灣
      南區辦事處嘉義分處）十六分之四，兩造間就系爭土地並無不得分割之契約，
      亦無不得分割之情形，因無法達成分割之協議，爰依民法第八百二十三條第一
      項提起本訴，請求依如附圖所示方割方案圖分割。
  三、證據：提出土地登記簿謄本、地籍圖各一件，並聲請勘驗現場。
乙、被告方面：
  一、聲明：均同意分割。
  二、陳述：同意原告所提分割方案。
    理      由
一、本件原告起訴主張：系爭土地為兩造所共有，應有部分被告辛○○十六分之五，
    被告子○○、癸○○○、原告己○○各十六分之一，被告壬○○、庚○○（遺產
    管理人嘉義縣政府）各十六分之一，戊○（遺產管理人財政部國有財產局台灣南
    區辦事處嘉義分處）十六分之四，系爭土地並無不得分割之契約，亦無不得分割
    之情形，因無法達成分割之協議，爰依民法第八百二十三條，請求依附圖所示衣
    案分割等語。被告等則均同意分割。
二、原告前開主張，業經提出土地登記簿謄本、地籍圖等為證，並為被告所不爭執，
    應堪信為真實。從而，原告訴請方割系爭土地，均有理由，應予准許。
三、至分割方法，本院斟酌系爭土地呈長方形，其上並僅有被告辛○○之磚物造鐵皮
    屋頂建物，其餘土地則種植農作物，東邊及西邊均面臨現有道路等情，業經本院
    勘驗現場查證屬實，製有勘驗筆錄，並囑託嘉義縣水上地政事務所繪製複丈成果
    果圖附卷可稽。本院認依附圖所示分割方案，被告辛○○之建物坐落於其所分得
    之附圖編號Ａ部分之土地，且兩造均可經由編號Ｈ部分之共有道路通行至東、西
    方之現有道路，有利於系爭土地之使用，爰定分割方案如主文所示。
四、據上論斷：原告之訴為有理由，並依民事訴訟法第八十一條第二款、第八十五條
    第二項，判決如主文。
中      華      民      國    九十      年      三      月     十二     日
~B臺灣嘉義地方法院民事第二庭
~B    法  官  羅秀緞
右為正本係照原本作成
如對本判決上訴須於判決送達後廿日內向本院提出上訴狀
中      華      民      國    九十      年      三      月      十六    日
~B    書記官  沈秀鈴


司法院資訊處製作；財團法人民間司法改革基金會備份。
